臺灣南投地方法院民事小額判決
110年度埔小字第95號
原      告  良京實業股份有限公司

法定代理人  平川秀一郎

訴訟代理人  王維新  
被      告  鄭秀娟  

訴訟代理人  陳萬全  
上列當事人間請求清償債務事件，本院於民國110年12月8日言詞
辯論終結，茲判決如下：
    主      文
被告應給付原告新臺幣9萬3,981元，及其中新臺幣9萬74元自民
國105年3月16日起至清償日止，按週年利率百分之15計算之利息
。
訴訟費用新臺幣1,000元由被告負擔。
本判決得假執行。
    事實及理由
壹、程序事項：
一、按訴狀送達後，原告不得將原訴變更或追加他訴，但擴張或
    減縮應受判決事項之聲明者，不在此限（民事訴訟法第255
    條第1項第3款）。經查，原告起訴聲明原以：被告應給付原
    告新臺幣（下同）9萬5,496元，及其中9萬74元自民國95年1
    2月7日起至104年8月31日止，按週年利率20%計算之利息，
    暨自104年9月1日起至清償日止，按週年利率15%計算之利息
    ，暨1,200元之違約金。嗣原告於110年9月24日具狀變更訴
    之聲明為：如主文第1項所示，核屬減縮應受判決事項之聲
    明，應予准許。
貳、實體事項：
一、原告主張：被告前向訴外人渣打國際商業銀行股份有限公司
    （下稱渣打銀行）申辦信用卡契約（下稱系爭契約），並請
    領信用卡（下稱系爭信用卡）且申請餘額代償服務，約定被
    告得向特約商店記帳消費，但應於繳款截止日前清償當期應
    付之帳款，若未清償則全部債務視為到期，並應按週年利率
    20%計付利息。詎料被告未依約還款，迄今尚餘9萬3,981元
    （其中本金9萬74元，下稱系爭債權）未清償。嗣渣打銀行
    將系爭債權於99年10月29日讓與原告並登報公告，原告自得
    本依系爭債權請求被告負擔清償責任。爰依系爭契約及債權
    讓與之法律關係提起本件訴訟等語，並聲明：如主文第1項
    所示。
二、被告則以：被告係因無清償窗口而無法繳款，並非故意不繳
    款，被告願以3年分期償還系爭債權，惟利息部分因95年4月
    協商時已達成零利率約定，是原告不得向其請求利息等詞資
    為抗辯。並聲明：原告之訴駁回。
三、本院得心證理由：
    ㈠原告主張被告向渣打銀行申辦系爭信用卡及申請餘額代償
      服務，而積欠系爭債權及利息，且渣打銀行已將系爭債權
      讓與原告事實，業據其提出與所述相符之系爭信用卡申請
      書及約定條款、信用卡對帳單、債權讓與證明書、太平洋
      日報、轉呆帳後入帳明細、授信協商建檔畫面等件為證（
      本院卷第17-27、149-151頁），且被告就積欠系爭債權部
      分不爭執，則本院依調查證據之結果，堪信原告前揭主張
      為真實。
　  ㈡至被告抗辯系爭債權利息部分協商時已達成零利率約定，
      故原告不得向其請求利息等詞。惟按當事人主張有利於己
      之事實者，就其事實有舉證之責任（民事訴訟法第277條
      本文）；又各當事人就其所主張有利於己之事實，均應負
      舉證之責，故一方已有適當之證明者，相對人欲否認其主
      張，即不得不更舉反證（最高法院99年台上字4835號判決
      意旨參照）。 經查，原告對被告有系爭債權及利息存在
      等節，已證明並認定如上。是依前開說明意旨，被告既稱
      有協商時已達成零利率約定之抗辯，為原告所否認，自應
      就抗辯之事實負舉證責任。然被告就前開抗辯之事實，並
      未能提出相關證據以實其說，本院自難為有利被告之認定
      ，是被告此部分抗辯，即無可採。
四、綜上所述，原告本於系爭契約及債權讓與之法律關係，請求
    被告給付如主文第1項所示之金額、利息為有理由，應予准
    許。
五、本件係就民事訴訟法第436條之8第1項規定，適用小額程序
    所為被告敗訴之判決，依同法第436條之20規定，就原告勝
    訴部分應依職權宣告假執行。
六、本件事證已臻明確，兩造其餘主張及攻擊防禦方法，經審酌
    後與本件判決結果不生影響，爰不逐一論述。
七、訴訟費用負擔之依據：民事訴訟法第78條。 
中　　華　　民　　國　　110 　年　　12　　月　　22　　日
                  埔里簡易庭  法  官　鄭煜霖
以上為正本係照原本作成。
如不服本判決，應於送達後20日內，向本院提出上訴狀，並表明
上訴理由（上訴理由應表明：㈠原判決所違背之法令及具體內容
；㈡依訴訟資料可認為原判決有違背法令之具體事實），如於本
判決宣示後送達前提起上訴者，應於判決送達後20日內補提上訴
理由書（須附繕本），如未於上訴後20日內補提合法上訴理由書
，法院得逕以裁定駁回上訴；並向本院繳足上訴裁判費（如委任
律師提起上訴，請注意民事訴訟法施行法第9條規定）。
中　　華　　民　　國　　110 　年　　12　　月　　23　　日
　　　　　　　　　　　　　　　書記官  洪妍汝